zh-TW: 熱熔接縫膠帶耐洗性: 僅限乾洗; 僅限手洗; 可機洗; 不可洗; 其他
es: Capacidad de lavado de la cinta termoadhesiva: Solo lavado en seco; Solo lavado a mano; Lavable a máquina; No lavable; Otro
bg-BG: Устойчивост на термолепящата лента за шевове при пране: Само химическо чистене; Само ръчно пране; Подходящо за машинно пране; Не се пере; Друго
fi: Liimautuvan saumanauhan pestävyys: Vain kemiallinen pesu; Vain käsinpesu; Konepestävä; Ei pestävä; Muu
pt-PT: Lavabilidade da fita de costura termocolante: Apenas limpeza a seco; Apenas lavagem à mão; Lavável na máquina; Não lavável; Outro
ko: 접착식 심 테이프 세탁 가능 여부: 드라이클리닝 전용; 손세탁 전용; 기계 세탁 가능; 세탁 불가; 기타
th: เทปปิดตะเข็บแบบรีดติด สามารถซักได้: ซักแห้งเท่านั้น; ซักมือเท่านั้น; ซักเครื่องได้; ห้ามซัก; อื่นๆ
hr-HR: Mogućnost pranja ljepljive trake za šavove: Samo kemijsko čišćenje; Samo ručno pranje; Perivo u perilici rublja; Nije perivo; Ostalo
pt-BR: Lavabilidade da fita de costura termocolante: Apenas lavagem a seco; Apenas lavagem à mão; Lavável à máquina; Não lavável; Outro
it: lavabilità del nastro termoadesivo: Solo lavaggio a secco; Solo lavaggio a mano; Lavabile in lavatrice; Non lavabile; Altro
lt-LT: Lydžios siūlių juostos atsparumas skalbimui: Tik sausasis valymas; Tik plovimas rankomis; Galima plauti skalbyklėje; Neplaunamas; Kita
fr: Tenue au lavage du ruban thermocollant pour coutures: Nettoyage à sec uniquement; Lavage à la main uniquement; Lavable en machine; Non lavable; Autre
tr: Yapışkan dikiş bandı yıkanabilirliği: Yalnızca kuru temizleme; Yalnızca elde yıkama; Makinede yıkanabilir; Yıkanmaz; Diğer
hu: Olvadó varratszalag moshatósága: Csak vegytisztítással tisztítható; Csak kézzel mosható; Mosógépben mosható; Nem mosható; Egyéb
sk-SK: Umývateľnosť taviteľnej švovej pásky: Len chemické čistenie; Len ručné pranie; Možno prať v práčke; Nemožno prať; Iné
ro-RO: Lavabilitatea benzii de cusătură termofuzibilă: Curățare chimică exclusiv; A se spăla doar manual; Se poate spăla la mașină; A nu se spăla; Altele
el: Αντοχή της θερμοκολλητικής ταινίας ραφών στο πλύσιμο: Μόνο στεγνό καθάρισμα; Μόνο πλύσιμο στο χέρι; Πλένεται στο πλυντήριο; Δεν πλένεται; Άλλο
sl-SI: Pralnost talilnega traku za šive: Samo kemično čiščenje; Samo ročno pranje; Pralno v pralnem stroju; Ni pralno; Drugo
en: Fusible seam tape washability: Dry clean only; Hand wash only; Machine washable; Not washable; Other
da: Vaskbarhed for smeltebånd til sømme: Tåler kun kemisk rens; Tåler kun håndvask; Tåler maskinvask; Kan ikke vaskes; Andet
pl: Odporność termicznej taśmy do szwów na pranie: Tylko pranie chemiczne; Tylko pranie ręczne; Można prać w pralce; Nie nadaje się do prania; Inna
sv: Tvättbarhet för smältbara sömmar: Endast kemtvätt; Endast handtvätt; Maskintvättbar; Tål ej vattentvätt; Övrigt
de: Waschbarkeit des Schmelznahtbands: Nur chemische Reinigung; Nur Handwäsche; Maschinenwaschbar; Nicht waschbar; Sonstige
zh-CN: 热熔接缝带耐洗性: 仅限干洗; 仅限手洗; 可机洗; 不可水洗; 其他
nb: Vaskbarhet av smeltebånd: Kun rens; Kun håndvask; Kan maskinvaskes; Kan ikke vaskes; Annet
cs: Pratelnost tavné švové pásky: Pouze chemické čištění; Pouze ruční praní; Lze prát v pračce; Nelze prát; Ostatní
ru: Возможность стирки плавкой ленты для швов: Только химчистка; Только ручная стирка; Машинная стирка; Не стирать; Другое
vi: Khả năng giặt của băng keo đường may nhiệt: Chỉ giặt khô; Chỉ giặt tay; Có thể giặt máy; Không thể giặt; Khác
nl: Smeltbare naadtape wasbaarheid: Alleen chemisch reinigen; Alleen handwas; Machinewasbaar; Niet wasbaar; Anders
ja: 接着式シームテープの洗濯性: ドライクリーニングのみ; 手洗いのみ; 洗濯機洗い可; 洗濯不可; その他